【裁判字號】    95,易,2016
【裁判日期】    951031
【裁判案由】    竊盜
【裁判全文】
臺灣板橋地方法院刑事判決              95年度易字第2016號
公  訴  人  臺灣板橋地方法院檢察署檢察官
被      告  乙○○
上列被告因竊盜案件，經檢察官提起公訴（95年度偵字第22107
號、第22196 號），被告於準備程序中為有罪之陳述，經本院合
議庭裁定由受命法官進行簡式審判程序獨任審理，本院判決如下
：
    主  文
乙○○竊盜，累犯，處有期徒刑月，如易科罰金，以新臺幣壹
仟元折算壹日；又竊盜，累犯，處有期徒刑月，如易科罰金，
以新臺幣壹仟元折算壹日。扣案之機車鑰匙壹支沒收之。應執行
有期徒刑伍月，如易科罰金，以新臺幣壹仟元折算壹日。扣案之
機車鑰匙壹支沒收之。
    事  實
一、乙○○前於民國九十三年間，因竊盜案件，經本院於九十三
    年四月三十日以九十三年簡字第一二四二號判處有期徒刑三
    月確定，並於九十三年十月三十日縮刑期滿執行完畢；又於
    九十三年間，因毒品危害防制條例案件，經本院以九十三年
    訴字第九五二號判處有期徒刑十月，經上訴後，由臺灣高等
    法院於九十四年一月二十日以九十三年上訴字第三二二四號
    判處有期徒刑一年，於九十五年五月十一日縮刑期滿執行完
    畢。詎其猶不知悔改，竟意圖為自己不法之所有，先於九十
    五年九月十八日下午五時許，在臺北縣板橋市自強新村七號
    前，見丙○○所有之車號GGE-552 號（起訴書誤載為「GGR-
    552 號」）機車鑰匙插在電門上未拔取，即以該鑰匙啟動上
    開機車之方式，竊得該機車後留供己用。嗣於九十五年九月
    二十日下午三時許，騎乘上開GGE-552 號機車，行經臺北市
    大安區○○○路、羅斯福路口，為警查獲；又另意圖為自己
    不法之所有，於九十五年九月二十一日上午八時許，在臺北
    縣中和市○○路八九號，持其所有之自備鑰匙，竊取甲○○
    所有之車號OAG-165 號重型機車一部（價值約新臺幣《下同
    》五千元），得手後亦留供己用。嗣於同日下午六時二十分
    許，騎乘上開OAG-165 號機車，行經臺北縣新莊市○○路一
    五五號前，經警查獲，並扣得上開機車鑰匙一把。
二、案經臺北縣政府警察局新莊分局、臺北市政府警察局大安分
    局移送臺灣板橋地方法院檢察署檢察官偵查起訴。
    理  由
一、按除被告所犯為死刑、無期徒刑、最輕本刑為三年以上有期
    徒刑之罪或高等法院管轄第一審案件者外，於第一次審判期
    日前之準備程序進行中，被告先就被訴事實為有罪之陳述時
    ，審判長得告知被告簡式審判程序之旨，並聽取當事人、代
    理人、辯護人及輔佐人之意見後，裁定進行簡式審判程序，
    刑事訴訟法第二百七十三條之一第一項定有明文。經核本件
    被告乙○○所犯係死刑、無期徒刑、最輕本刑為三年以上有
    期徒刑以外之罪，其於準備程序中就被訴事實為有罪之陳述
    ，經法官告知簡式審判程序之旨，並聽取公訴人及被告之意
    見後，本院合議庭認宜進行簡式審判程序，爰依首揭規定合
    議裁定由受命法官獨任進行簡式審判程序，合先敘明。
二、上開事實，業據被告乙○○於本院審理時坦承不諱（見本院
    卷第二二頁），而失竊過程亦與被害人丙○○、甲○○分別
    於警詢中指述之情節相符，並有上開OAG-165 號機車之行車
    執照影本、臺北縣政府警察局車輛失竊電腦輸入單影本、「
    車輛竊盜、車牌失竊資料個別查詢報表- 查詢車輛認可資料
    」及「車輛車牌失竊作業- 查獲車輛認可資料」各一紙附卷
    可稽，且上開GGE-552 號機車、OAG-165 號機車已分別由被
    害人丙○○、甲○○領回，亦有丙○○、甲○○各自出具之
    臺北市政府警察局大安分局物品發還領據、贓物認領保管單
    各一件在卷供參，足徵被告前開自白核與事實相符，是本件
    事證明確，被告犯行洵堪認定。
三、核被告所為，係犯刑法第三百二十條第一項之竊盜罪。被告
    所犯上開二次竊盜罪間，犯意各別，行為互殊，應予分論併
    罰。查被告前曾於九十三年間，因竊盜案件，經本院於九十
    三年四月三十日以九十三年簡字第一二四二號判處有期徒刑
    三月確定，並於九十三年十月三十日縮刑期滿執行完畢；又
    於九十三年間，因毒品危害防制條例案件，經本院以九十三
    年訴字第九五二號判處有期徒刑十月，經上訴後，由臺灣高
    等法院於九十四年一月二十日以九十三年上訴字第三二二四
    號判處有期徒刑一年，於九十五年五月十一日縮刑期滿執行
    完畢，此有臺灣高等法院被告前案紀錄表一件在卷可稽，其
    於五年之內，故意再犯本件有期徒刑以上之罪，為累犯，應
    依刑法第四十七條第一項之規定加重其刑。爰審酌被告正值
    青壯，竟不循正途獲取財物，反僅因貪慾圖便即犯本件犯行
    ，且竊盜上開GGE-552 號機車為警查獲後，翌日即再犯第二
    次竊盜OAG-165 號機車犯行，顯見毫無悔悟之意，惟念其犯
    後坦認犯行，態度尚佳，且上開竊盜所得之機車均經被害人
    丙○○、甲○○領回，所受損失業已減輕等一切情狀，分別
    量處如主文所示之刑，並諭知易科罰金之折算標準，嗣定其
    應執行之刑，並再諭知易科罰金之折算標準。扣案之機車鑰
    匙一支，係被告所有，且為供被告犯罪所用之物，已據被告
    於本院審理時陳述甚明（見本院卷第二十頁），是該支鑰匙
    自應依刑法第三十八條第一項第二款規定，併予宣告沒收。
據上論斷，應依刑事訴訟法第二百七十三條之一第一項、第二百
九十九條第一項前段，刑法第三百二十條第一項、第四十一條第
一項前段、第四十七條第一項、第五十一條第五款、第三十八條
第一項第二款，刑法施行法第一條之一第一項、第二項前段，判
決如主文。
本案經檢察官張誌洋到庭執行職務。
中    華    民    國    95  年    10    月    31    日
                  刑事第五庭    法  官  李麗珠
上列正本證明與原本無異。
如不服本判決應於送達後10日內向本院提出上訴狀。
                                書記官  王麗雯
中    華    民    國    95  年    10    月    31    日
附錄本案論罪科刑法條全文：
刑法第320條
意圖為自己或第三人不法之所有，而竊取他人之動產者，為竊盜
罪，處5年以下有期徒刑、拘役或五百元以下罰金。
意圖為自己或第三人不法之利益，而竊佔他人之不動產者，依前
項之規定處斷。
前二項之未遂犯罰之。


司法院資訊處製作；財團法人民間司法改革基金會備份。
